---
title: "{{title}}"
subtitle: "{{subtitle}}"
date: "{{date}}"
format:
  html:
    toc: true
    toc-depth: 3
    code-fold: true
    code-summary: "Mostrar código"
    theme: cosmo
    self-contained: true
execute:
  echo: true
  warning: false
  message: false
---

```{r setup, include=FALSE}
library(tidyverse)
library(echarts4r)
library(DT)
library(jsonlite)

# Carregar dados do sumário
summary_data <- fromJSON("inputs/summary.json")
```

## Resumo Executivo

{{executive_summary}}

## 1. Visão Geral dos Dados

### 1.1 Estrutura do Dataset

```{r data-structure}
# Exibir estrutura se disponível
if (!is.null(summary_data$structure)) {
  structure_df <- as.data.frame(summary_data$structure)
  datatable(structure_df, options = list(pageLength = 10))
}
```

### 1.2 Estatísticas Descritivas

```{r descriptive-stats}
if (!is.null(summary_data$descriptive_stats)) {
  stats_df <- as.data.frame(summary_data$descriptive_stats)
  datatable(stats_df, options = list(pageLength = 10, scrollX = TRUE))
}
```

## 2. Qualidade dos Dados

### 2.1 Valores Ausentes

```{r missing-values}
if (!is.null(summary_data$missing_values)) {
  missing_df <- data.frame(
    coluna = names(summary_data$missing_values),
    missing = unlist(summary_data$missing_values)
  ) %>%
    filter(missing > 0) %>%
    arrange(desc(missing))

  if (nrow(missing_df) > 0) {
    missing_df %>%
      e_charts(coluna) %>%
      e_bar(missing, name = "Valores Ausentes") %>%
      e_flip_coords() %>%
      e_tooltip() %>%
      e_title("Valores Ausentes por Coluna") %>%
      e_theme("westeros")
  } else {
    cat("Nenhum valor ausente encontrado.")
  }
}
```

### 2.2 Alertas de Qualidade

{{quality_alerts}}

## 3. Análise Exploratória

### 3.1 Distribuições

```{r distributions}
# Gráficos de distribuição serão inseridos aqui
if (!is.null(summary_data$distributions)) {
  for (var_name in names(summary_data$distributions)) {
    dist_data <- summary_data$distributions[[var_name]]
    # Renderizar gráfico apropriado
  }
}
```

### 3.2 Correlações

```{r correlations}
if (!is.null(summary_data$correlations)) {
  cor_matrix <- as.data.frame(summary_data$correlations)

  cor_matrix %>%
    e_charts() %>%
    e_heatmap(x = "var1", y = "var2", z = "correlation") %>%
    e_visual_map(min = -1, max = 1) %>%
    e_title("Matriz de Correlação") %>%
    e_theme("westeros")
}
```

{{#if has_hypothesis_tests}}
## 4. Testes de Hipóteses

### 4.1 Resultados dos Testes

```{r hypothesis-tests}
if (!is.null(summary_data$hypothesis_tests)) {
  tests_df <- as.data.frame(summary_data$hypothesis_tests)
  datatable(tests_df, options = list(pageLength = 10))
}
```

### 4.2 Interpretação

{{hypothesis_interpretation}}
{{/if}}

{{#if has_modeling}}
## 5. Modelagem

### 5.1 Comparativo de Modelos

```{r model-comparison}
if (!is.null(summary_data$model_results)) {
  models_df <- as.data.frame(summary_data$model_results$leaderboard)

  models_df %>%
    e_charts(model) %>%
    e_bar(metric_value, name = "Performance") %>%
    e_flip_coords() %>%
    e_tooltip() %>%
    e_title("Comparativo de Modelos") %>%
    e_theme("westeros")
}
```

### 5.2 Métricas do Modelo Selecionado

```{r selected-model}
if (!is.null(summary_data$model_results$best_model)) {
  best <- summary_data$model_results$best_model
  cat(sprintf("**Modelo:** %s\n\n", best$name))
  cat(sprintf("**Métrica Principal:** %s = %.4f\n\n", best$metric_name, best$metric_value))
}
```

### 5.3 Importância das Variáveis

```{r feature-importance}
if (!is.null(summary_data$model_results$feature_importance)) {
  fi_df <- as.data.frame(summary_data$model_results$feature_importance)

  fi_df %>%
    arrange(desc(importance)) %>%
    head(15) %>%
    e_charts(feature) %>%
    e_bar(importance, name = "Importância") %>%
    e_flip_coords() %>%
    e_tooltip() %>%
    e_title("Top 15 Variáveis Mais Importantes") %>%
    e_theme("westeros")
}
```
{{/if}}

## 6. Conclusões e Recomendações

{{conclusions}}

---

*Relatório gerado automaticamente pelo Cortex em {{date}}.*
