---
title: "Diagnóstico de Qualidade dos Dados"
subtitle: "Cortex / DS-Agents"
date: today
format:
  html:
    toc: true
    toc-depth: 3
    toc-location: right
    code-fold: true
    code-summary: "ver código"
    theme: cosmo
    self-contained: true
    fig-width: 9
    fig-height: 5
execute:
  echo: false
  warning: false
  message: false
---

```{r setup}
suppressPackageStartupMessages({
  library(tidyverse)
  library(jsonlite)
  library(gt)
  library(echarts4r)
})

# summary.json e analysis.rds ficam no mesmo diretório que o .qmd (./outputs/)
s  <- fromJSON("summary.json", simplifyVector = FALSE)
an <- readRDS("analysis.rds")
df <- an$df_clean

# --- Helpers locais ------------------------------------------------------
fmt_pct   <- function(x) ifelse(is.na(x), "—", sprintf("%.1f%%", x))
fmt_num   <- function(x) ifelse(is.na(x), "—", formatC(x, big.mark = ",", format = "f", digits = 2))
fmt_int   <- function(x) ifelse(is.na(x), "—", formatC(x, big.mark = ",", format = "d"))
action_badge <- function(a) {
  color <- switch(a,
    "kept" = "#28a745", "imputed_median" = "#17a2b8", "imputed_mode" = "#17a2b8",
    "dropped" = "#dc3545", "rows_removed" = "#ffc107", "parsed" = "#6f42c1",
    "#6c757d"
  )
  sprintf('<span style="background:%s;color:#fff;padding:2px 8px;border-radius:3px;font-size:0.85em;">%s</span>', color, a)
}

# Transformando s$columns (lista) em data.frame plano pra usar em tabelas.
cols_df <- map_dfr(names(s$columns), function(nm) {
  r <- s$columns[[nm]]
  tibble(
    column   = nm,
    type     = r$semantic_type %||% NA_character_,
    action   = r$action        %||% NA_character_,
    missing  = as.numeric(r$n_missing   %||% NA),
    pct_miss = as.numeric(r$pct_missing %||% NA),
    n_findings = length(r$findings %||% list())
  )
})

numeric_cols <- cols_df %>% filter(type %in% c("numeric", "integer")) %>% pull(column)
categorical_cols <- cols_df %>% filter(type == "categorical") %>% pull(column)
boolean_cols <- cols_df %>% filter(type == "boolean") %>% pull(column)
```

## Executive Overview

```{r overview}
ds <- s$dataset
overview_tbl <- tibble(
  Métrica = c("Arquivo", "Linhas (originais → finais)", "Colunas (originais → finais)",
              "Linhas removidas", "Colunas removidas"),
  Valor = c(
    ds$file,
    sprintf("%s → %s", fmt_int(ds$rows_original), fmt_int(ds$rows_final)),
    sprintf("%s → %s", fmt_int(ds$cols_original), fmt_int(ds$cols_final)),
    fmt_int(ds$rows_removed),
    fmt_int(ds$cols_dropped)
  )
)
gt(overview_tbl) %>%
  tab_options(table.width = pct(60), table.font.size = px(14)) %>%
  cols_label(Métrica = "", Valor = "")
```

### Ações aplicadas por coluna

```{r action-summary}
if (nrow(cols_df) > 0) {
  cols_df %>%
    count(action, sort = TRUE) %>%
    e_charts(action) %>%
    e_bar(n, legend = FALSE, name = "colunas") %>%
    e_flip_coords() %>%
    e_tooltip() %>%
    e_title("Ações de tratamento (total por tipo)") %>%
    e_theme("westeros")
} else {
  cat("_(sem dados)_")
}
```

## Valores Ausentes

```{r missing-chart}
miss_df <- cols_df %>%
  filter(!is.na(pct_miss), pct_miss > 0) %>%
  arrange(desc(pct_miss))

if (nrow(miss_df) > 0) {
  miss_df %>%
    e_charts(column) %>%
    e_bar(pct_miss, legend = FALSE, name = "% NA") %>%
    e_flip_coords() %>%
    e_tooltip() %>%
    e_title("NA% por coluna (só com NA > 0)") %>%
    e_theme("westeros")
} else {
  cat("✅ Nenhuma coluna com valores ausentes.")
}
```

## Colunas Numéricas

```{r numeric-stats}
if (length(numeric_cols) > 0) {
  num_stats <- map_dfr(numeric_cols, function(nm) {
    r <- s$columns[[nm]]
    x <- df[[nm]]
    tibble(
      column = nm,
      n      = sum(!is.na(x)),
      min    = suppressWarnings(min(x, na.rm = TRUE)),
      q1     = as.numeric(r$q1     %||% NA),
      median = as.numeric(r$median %||% NA),
      mean   = mean(x, na.rm = TRUE),
      q3     = as.numeric(r$q3     %||% NA),
      max    = suppressWarnings(max(x, na.rm = TRUE)),
      sd     = sd(x, na.rm = TRUE),
      pct_na = as.numeric(r$pct_missing %||% 0),
      pct_outliers = as.numeric(r$pct_outliers_iqr %||% 0)
    )
  })
  gt(num_stats) %>%
    fmt_number(columns = c(min, q1, median, mean, q3, max, sd), decimals = 2) %>%
    fmt_number(columns = c(pct_na, pct_outliers), decimals = 1, pattern = "{x}%") %>%
    fmt_integer(columns = c(n)) %>%
    tab_header(title = md("**Estatísticas descritivas** (pós-tratamento)")) %>%
    data_color(
      columns = pct_na,
      fn = scales::col_numeric(palette = c("#e8f5e9", "#ffcdd2"), domain = c(0, 100))
    ) %>%
    data_color(
      columns = pct_outliers,
      fn = scales::col_numeric(palette = c("#e8f5e9", "#ffe0b2"), domain = c(0, 30))
    ) %>%
    tab_options(table.font.size = px(13))
} else {
  cat("_(nenhuma coluna numérica detectada)_")
}
```

### Distribuições (boxplots)

```{r numeric-boxplots, fig.width=10, fig.height=6}
if (length(numeric_cols) > 0) {
  # Boxplot matricial (base R) — mostra até 12 colunas pra não explodir layout
  cols_show <- head(numeric_cols, 12)
  n_show <- length(cols_show)
  ncol_grid <- ifelse(n_show <= 4, n_show, 4)
  nrow_grid <- ceiling(n_show / ncol_grid)
  op <- par(mfrow = c(nrow_grid, ncol_grid), mar = c(3, 3, 2.2, 0.5))
  for (nm in cols_show) {
    boxplot(df[[nm]], main = nm, col = "#64b5f6", border = "#1565c0",
            outcol = "#d32f2f", outpch = 20, horizontal = TRUE)
  }
  par(op)
  if (length(numeric_cols) > 12) {
    cat(sprintf("\n_(exibindo 12 de %d colunas numéricas)_\n", length(numeric_cols)))
  }
} else {
  cat("_(nenhuma coluna numérica detectada)_")
}
```

## Colunas Categóricas

```{r categorical-overview}
if (length(categorical_cols) > 0) {
  cat_df <- map_dfr(categorical_cols, function(nm) {
    r <- s$columns[[nm]]
    tibble(
      column = nm,
      cardinality = as.integer(r$cardinality %||% NA),
      n_rare = as.integer(r$n_rare_levels %||% 0),
      pct_na = as.numeric(r$pct_missing %||% 0),
      action = r$action %||% "kept"
    )
  })
  gt(cat_df) %>%
    fmt_integer(columns = c(cardinality, n_rare)) %>%
    fmt_number(columns = pct_na, decimals = 1, pattern = "{x}%") %>%
    tab_header(title = md("**Colunas categóricas** — cardinalidade e NA%")) %>%
    tab_options(table.font.size = px(13))
} else {
  cat("_(nenhuma coluna categórica detectada)_")
}
```

### Top níveis por coluna

```{r categorical-top-levels, results='asis'}
if (length(categorical_cols) > 0) {
  for (nm in head(categorical_cols, 10)) {
    tl <- s$columns[[nm]]$top_levels
    if (is.null(tl) || length(tl) == 0) next
    df_tl <- tibble(
      level = names(tl),
      count = as.integer(unlist(tl))
    ) %>% arrange(desc(count)) %>% head(10)

    cat(sprintf("\n\n#### `%s`\n\n", nm))
    print(
      df_tl %>%
        e_charts(level) %>%
        e_bar(count, legend = FALSE, name = "registros") %>%
        e_flip_coords() %>%
        e_tooltip() %>%
        e_theme("westeros")
    )
  }
  if (length(categorical_cols) > 10) {
    cat(sprintf("\n_(exibindo 10 de %d colunas categóricas — ver tabela acima)_\n", length(categorical_cols)))
  }
}
```

## Colunas Booleanas

```{r boolean-overview}
if (length(boolean_cols) > 0) {
  bool_df <- map_dfr(boolean_cols, function(nm) {
    r <- s$columns[[nm]]
    tibble(
      column = nm,
      prop_true = as.numeric(r$prop_true %||% NA),
      pct_na = as.numeric(r$pct_missing %||% 0)
    )
  })
  gt(bool_df) %>%
    fmt_number(columns = prop_true, decimals = 3) %>%
    fmt_number(columns = pct_na, decimals = 1, pattern = "{x}%") %>%
    tab_header(title = md("**Colunas booleanas** — proporção TRUE")) %>%
    tab_options(table.font.size = px(13))
} else {
  cat("_(nenhuma coluna booleana detectada)_")
}
```

## Target Analysis

```{r target-analysis, results='asis'}
target_info <- s$target %||% NULL
if (!is.null(target_info) && !is.null(target_info$column)) {
  tcol <- target_info$column
  cat(sprintf("Coluna-alvo detectada: **`%s`** (tipo: `%s`)\n\n", tcol, target_info$type %||% "?"))

  # Distribuição do target
  dist <- target_info$distribution
  if (!is.null(dist) && length(dist) > 0) {
    dist_df <- tibble(
      level = names(dist),
      count = as.integer(unlist(dist))
    ) %>% arrange(desc(count))
    cat("### Distribuição\n\n")
    print(
      dist_df %>%
        e_charts(level) %>%
        e_bar(count, legend = FALSE, name = "registros") %>%
        e_tooltip() %>%
        e_title(sprintf("Distribuição de %s", tcol)) %>%
        e_theme("westeros")
    )
  }

  # Taxa do target por categórica
  rates_by <- target_info$rate_by_categorical
  if (!is.null(rates_by) && length(rates_by) > 0) {
    cat("\n\n### Taxa do target por categoria (top 5 discriminantes)\n\n")
    for (nm in names(rates_by)) {
      rb <- rates_by[[nm]]
      if (is.null(rb) || length(rb) == 0) next
      rb_df <- tibble(
        level = names(rb),
        rate = as.numeric(unlist(rb))
      ) %>% arrange(desc(rate))
      cat(sprintf("\n#### `%s`\n\n", nm))
      print(
        rb_df %>%
          e_charts(level) %>%
          e_bar(rate, legend = FALSE, name = sprintf("P(%s+)", tcol)) %>%
          e_flip_coords() %>%
          e_tooltip() %>%
          e_theme("westeros")
      )
    }
  }
} else {
  cat("_(nenhuma coluna parece ser target — heurística busca nomes `churn`, `target`, `label`, `y`, `class`, `outcome` ou booleans marcadamente discriminantes)_")
}
```

## Alertas de Qualidade

```{r alerts, results='asis'}
alerts <- map_dfr(names(s$columns), function(nm) {
  f <- s$columns[[nm]]$findings
  if (is.null(f) || length(f) == 0) return(tibble())
  tibble(column = nm, finding = unlist(f))
})
if (nrow(alerts) > 0) {
  gt(alerts) %>%
    tab_header(title = md("**Findings** (observações a avaliar)")) %>%
    tab_options(table.font.size = px(13)) %>%
    cols_label(column = "Coluna", finding = "Observação") %>%
    print()
} else {
  cat("✅ Nenhum alerta — nenhuma coluna acionou heurística crítica.\n")
}
```

## Detalhe por Coluna

```{r per-column, results='asis'}
per_col <- cols_df %>%
  arrange(desc(n_findings), column)

for (i in seq_len(nrow(per_col))) {
  row <- per_col[i, ]
  nm <- row$column
  r  <- s$columns[[nm]]
  cat(sprintf('\n### `%s` <span style="font-size:0.8em;color:#6c757d;">%s</span>\n\n',
              nm, action_badge(row$action)))
  cat(sprintf("- **tipo semântico:** `%s`\n", row$type))
  cat(sprintf("- **missing:** %s (%s)\n", fmt_int(row$missing), fmt_pct(row$pct_miss)))
  if (!is.null(r$cardinality))   cat(sprintf("- **cardinalidade:** %s\n", fmt_int(r$cardinality)))
  if (!is.null(r$median))        cat(sprintf("- **mediana:** %s · **Q1:** %s · **Q3:** %s\n",
                                             fmt_num(r$median), fmt_num(r$q1), fmt_num(r$q3)))
  if (!is.null(r$pct_outliers_iqr)) cat(sprintf("- **outliers IQR:** %s\n",
                                                 fmt_pct(r$pct_outliers_iqr)))
  if (!is.null(r$prop_true))     cat(sprintf("- **proporção TRUE:** %.3f\n", as.numeric(r$prop_true)))
  if (!is.null(r$range))         cat(sprintf("- **range:** %s\n", r$range))
  if (length(r$findings) > 0) {
    cat("\n**Findings:**\n\n")
    for (f in r$findings) cat(sprintf("- %s\n", f))
  }
  cat("\n")
}
```

---

_Relatório gerado pelo Cortex Quality Pipeline (determinístico — zero LLM). Template em `agent-core/src/templates/r_quality/report.qmd`._
